臺灣桃園地方法院交通事件裁定　　 94年度交聲字第349號
原處分機關　交通部公路總局新竹區監理所中壢監理站
異　議　人
即受處分人　甲○○
上列異議人即受處分人因違反道路交通管理處罰條例案件，對於
交通部公路總局新竹區監理所中壢監理站於中華民國94年7 月19
日以壢監裁字第裁53—DA0000000 號（原舉發通知單字號：桃警
局交字第DA0000000 號）聲明異議，本院裁定如下：
    主  文
異議駁回。
    理  由
一、聲明異議意旨略以：異議人即受處分人甲○○於民國94年6
    月13日駕駛車號YT7 －230 號機車行經桃園縣中壢市○○路
    與成章一街口時，剛過十字路口，就被員警騎機車從後超前
    令其停車，員警並稱異議人闖紅燈，惟異議人往後看時，當
    時燈號確為綠燈，並無違規之情事。況異議人經過十字路口
    時，並未看見前方及左右轉角處有員警，員警如何看見異議
    人有違規情事？異議人對員警所言深感懷疑，無法信服，為
    此聲明異議請求撤銷該罰單等語。
二、按汽車行駛至交岔路口，應遵守燈光號誌行進、轉彎，道路
    交通安全規則第102 條第1 款定有明文。又汽車駕駛人行經
    有燈光號誌管制之交岔路口闖紅燈者，處新台幣（下同）1
    千8 百元以上5 千4 百元以下罰鍰；有前開情形者，記違規
    點數3 點，亦為道路交通管理處罰條例第53條、第63條第1
    項第3 款所明定。
三、經查：證人即舉發本件交通違規事件之員警吳佳隆於本院訊
    問時到庭證稱：當時我沿（桃園縣中壢市○○○路要往中華
    路方向行駛，我在（同前市○○○路與成章一街十字路口前
    等紅綠燈，異議人是在我的對面，當時紅燈約2 、30秒了，
    異議人他停在忠孝路要往成章一街的方向，他本來是在等紅
    綠燈，後來左右看一看，發現沒有車，就闖紅燈，我騎機車
    直接從路口迴轉，從後面追異議人，我在過了十字路口約2
    、30公尺處追到異議人，我告訴他他闖紅燈，他說他當時沒
    有看到警察，我有請他回頭看燈號，但因我追他追了2 、30
    公尺，所以當時燈號已經變成綠燈。我請他簽舉發單時，他
    只是一直強調沒有看到警察，並沒有強調他沒有闖紅燈等語
    明確，並當庭繪製其發現異議人與攔下異議人之現場位置圖
    附卷可參。而吳佳隆既為依法執行職務之公務員，與異議人
    間並無任何恩怨仇隙存在，衡情當無誣指異議人違規而自陷
    於偽證罪處罰之必要。是依據吳佳隆之證述，其係騎機車在
    交岔路口等紅燈，紅燈已亮了2 、30秒後在對面之異議人才
    開始闖紅燈，吳佳隆遂迴轉自後追了2 、30公尺才追到異議
    人，故當時紅燈既已持續了一段時間，則待吳佳隆追到異議
    人，並請異議人回頭看時，交岔路口之燈號已轉為綠燈，亦
    與常理相符，尚無法僅因員警追到異議人時，燈號已轉變成
    綠燈，即認異議人並無闖紅燈之違規情事。其次，吳佳隆當
    時係騎機車在異議人對面等紅燈，而機車之體積與警用汽車
    之體積相較，兩者顯然懸殊，又警用機車不若警用汽車，有
    明顯之警示燈號在車輛之頂端可供辨識，故異議人在警員對
    面等紅燈時，自有可能因機車體積較小，且警員並非在其鄰
    近之左、右前方，致未發現警員之存在。惟異議人違規與否
    ，純粹以其通過交岔路口時有無遵守號誌為斷，與當時有無
    警察在旁值勤無關，故異議人辯稱通過路口時並未看到警察
    ，警察如何認定其違規云云，亦不可採。此外，異議人經本
    院通知後復未到庭表示意見或提出其他之證據以供本院調查
    ，則其空言否認並無違反號誌通行之違規行為，自不足採。
    原處分機關依據前開法條規定，裁處異議人罰鍰1800元並記
    違規點數3 點，經核並無違法不當之處，應予維持；異議人
    請求撤銷原裁決，並無理由，應予駁回。
四、據上論斷，應依道路交通管理處罰條例第87條第2 項、道路
    交通案件處理辦法第19條，裁定如主文。
中　　華　　民　　國　　94　　年　　8 　　月　　17　　日
                          臺灣桃園地方法院交通法庭
                                    法  官  游士珺
以上正本證明與原本無異。
如不服本裁定，應於裁定送達後5 日內向本院提出抗告狀。
　　　　　　　　　　　　　　      　書記官　陳淑瓊
中　　華　　民　　國　　94　　年　　8 　　月　　17　　日
